【裁判字號】    99,交聲,1459
【裁判日期】    990908
【裁判案由】    違反道路交通管理處罰條例聲明異議
【裁判全文】
臺灣臺北地方法院交通事件裁定        99年度交聲字第1459號
原處分機關  臺北市交通事件裁決所
異議人即
受處分人    甲○○
上列受處分人因違反道路交通管理處罰條例案件，對於臺北市交
通事件裁決所民國99年8月13日所為之處分（原處分案號：北市
裁罰字第裁22-C00000000號），聲明異議，本院裁定如下：
    主  文
異議駁回。
    理  由
一、異議意旨略以：伊將車輛停放該處係因前方已停放1輛車號
    0373-GW車輛，致伊誤認該黃線右側可停車，且該處未設不
    得停車之告示牌，伊僅停放不到10分鐘，伊車已被拖吊，而
    前方之車號0373-GW車輛卻未遭拖吊，經伊向警舉發，中和
    二分局二度回函稱該車號0373- GW車輛無立即拖吊之必要等
    語，伊認政府取締應標準一致，不得採取兩套標準，爰此向
    本院提出異議等語。
二、經查：
  (一)異議人於民國99年5月31日14時35分，將所駕駛之6582-QT自
    小客車停放於台北縣中和市○○街66號處，經警舉發一節，
    有舉發照片3張、舉發違反道路交通管理事件通知單1紙在卷
    可查，而異議人對此事實並未爭執，故上開事實可堪認定。
  (二)查依「道路交通標誌標線號誌設置規則」第168 條規定：禁
    止停車線，用以指示禁止停車路段，以劃設於道路緣石正面
    及頂面為原則，無緣石之道路得標繪於路面上，距路面邊緣
    以30公分為度。另依交通部94年6月21日交路字第094000679
    3 號函示，前揭設置規則第168 條規定意旨，係於劃設有禁
    止停車線之左、右側道路範圍內均不得停車，至倘停車地點
    屬既成公眾通行之道路，不論產權是否屬於私人，仍應適用
    上揭規定。本案甲○○先生所有6582-QT號自小客車雖僅左
    側車身（輪）停於黃線上，然違規事實明確，已違反前揭規
    定；另所稱0373-GW號車雖停於禁止停車線之右側不得停車
    道路範圍內，惟該車停放位置在標線內，且標線距路面邊緣
    已逾1公尺以上，顯不符前揭設置規則距路面邊緣以30公分
    為度之規定，違規事實不明確，如予以舉發或拖吊顯有爭議
    ，故未予以舉發或拖吊等情，有臺北縣政府警察局中和第二
    分局99年8月24日北縣警中二申字第0990029751號函附卷可
    參，是在設有禁止停車標誌、標線之處所停車者，依道路交
    通管理處罰條例第56條第1項第4 款之規定應予處罰，故在
    設有禁止停車標誌、標線之處所不得停車甚明，異議人於上
    開時地將汽車停放於劃有黃線之禁止停車標線之台北縣中和
    市○○街66號處，業如前述，則異議人係將汽車停放於設有
    禁止停車標線之禁止停車處所甚明，依前述道路交通管理處
    罰條例第56條第1 項第4 款之規定，原處分機關裁處罰鍰新
    台幣9 百元並無違誤。至異議人稱員警未取締前方之車號03
    73-GW車輛一節，並非異議人違規之正當理由，而在設有禁
    止停車標誌、標線之處所不得停車部分，已經法律明文規定
    ，亦非異議人所得爭執，而該處劃有黃線之禁止停車標線不
    得停車，既經法律明文規定，則此一處所不得停車，不待另
    設禁止停車之標誌，附此敘明。綜上所述，本件異議人違規
    事實明確，其所執以異議之理由尚難認有理由。
三、按「道路交通管理處罰條例第56條汽車駕駛人停車時，有下
    列情形之一者，處新臺幣600 元以上1200元以下罰鍰：四、
    在設有禁止停車標誌、標線之處所停車。」，道路交通管理
    處罰條例第56條第1項第4款定有明文。異議人於於上開時地
    將汽車停放於劃有黃線之禁止停車標線之台北縣中和市○○
    街66號處，原處分機關據以處罰罰鍰新台幣900元，依法並
    無不合，異議人聲明異議，辯稱員警未取締前方之車號03
    73-GW車輛云云，並無理由，應駁回其異議。
四、據上論斷，應依道路交通案件處理辦法第19條，裁定如主文
    。
中    華    民    國    99    年    9     月    8     日
                        交通法庭法  官  宣玉華
以上正本證明與原本無異。
如不服本裁定，應於裁定送達後5日內，向本院提出抗告狀。
                                書記官  宋德華
中    華    民    國    99    年    9    月    8    日

司法院資訊處製作；財團法人民間司法改革基金會備份。
